# 请教陈版主，关于验资

提问人：夜袭寡妇村 时间：2017-06-05 19:29:26
有限公司原来注册资本 5000 万， 2015 年后减资到 900 万，后增资到 3000 万， 900 万和 3000 万都没有验资，现在要股改变为 3000 万，是否可以直接验资？还是要之前的都补验资后这次才能验资？

回答人：chenyiwei
因为后续的股权变动发生在 2015 年，此时验资已经不是强制性的要求，所以此次验资并不应当以以前的两次股权变动完成补验资为前提。但在本次验资中应关注前两次减资的实际执行情况和增资的资金实际到位情况，以及增资后是否存在抽逃情况。

提问人：zhs7403 时间：2017-06-06 09:14:08
陈老师，公司法2014.3修订后我理解增资不需要验资，验资也不需要？

回答人：chenyiwei
减资也同样不再有验资的要求，但 27 个暂不执行注册资本认缴登记制的行业除外。